【裁判字號】    94,簡上,335
【裁判日期】    950206
【裁判案由】    違反商標法
【裁判全文】
臺灣臺南地方法院刑事判決             94年度簡上字第335號
上  訴  人  甲○○
即  被  告
上  訴  人  乙○○
即  被  告
上列上訴人即被告等因違反商標法案件，不服本院94年度簡字第
1818號中華民國94年8月5日第一審簡易判決（聲請簡易判決處刑
案號：94年度偵字第8705號），提起上訴，本院管轄之第二審合
議庭判決如下：
    主  文
上訴駁回。
    事  實
一、甲○○、乙○○明知法商路易威登馬爾悌耶公司（下稱路易
    威登公司）依法向我國經濟部智慧財產局申請商標之註冊登
    記，經核准取得指定使用於手提箱袋類商品之商標專用權，
    竟共同基於販賣之概括犯意聯絡，自民國九十四年二月中旬
    之某日起至同年五月五日止，由甲○○自大陸地區購得未經
    前揭商標專用權人之同意或授權，而於相同或類似商品上使
    用相同註冊商標之長夾、短夾、中型背包、手提包等仿冒商
    品，交予乙○○，再由乙○○以每件新台幣（下同）八百元
    至一千五百元不等之價格，在台南市火車站前附近販賣予謝
    瑞成（業經檢察官為緩起訴處分），計約十三次。嗣於九十
    四年五月十日十七時三十分許，為警依法搜索高雄縣路竹鄉
    ○○村○○路二一五巷二十二之一號謝瑞成住處，當場查獲
    仿冒路易威登公司所產製之手提包一個，始查知上情。
二、案經台灣高雄地方法院檢察署檢察官簽分呈由台灣高等法院
    檢察署檢察長核轉台灣台南地方法院檢察署檢察官偵查後聲
    請簡易判決處刑。
    理  由
一、前揭事實，除販賣之次數外，業據被告甲○○、乙○○於警
    詢及本院審理時坦承不諱，核與證人即另案被告謝瑞成於警
    詢及偵查時證述之情節大致相符，且有經濟部智慧財產局商
    標資料檢索、鑑定能力證明書、路易威登產品意見書、內政
    部警政署保安警察第二總隊第一大隊搜索扣押筆錄、扣押物
    品目錄表等附卷可稽，及仿冒路易威登公司產製之手提包一
    個扣案可資佐證。是此部分之事實，堪信為真實。
二、被告甲○○及乙○○上訴意旨固均辯稱：伊等僅於九十四年
    二月間及四月間各一次，將仿冒商品販售予謝瑞成，並非如
    謝瑞成所言達約十三次之多，又原審量刑過重，而提起本件
    上訴云云。惟查，證人即另案被告謝瑞成於警詢時證稱：「
    （這些仿冒商品，你係以何價位購入？再以何價位售出？來
    源為何？）平均約新台幣壹仟伍佰元購入，再以新台幣貳仟
    元至貳仟伍佰元左右售出。平均獲利新台幣伍佰至捌佰元左
    右。來源是向乙○○小姐購買的」、「（警方所查獲仿冒合
    法註冊公司商標之仿冒品係何人所有？）是我向乙○○小姐
    訂購來販賣之用的」、「（後來你為何要帶同警方前往至乙
    ○○於台南市○○區○○街三段二四五巷四十六號住處？是
    何用意？）因為之前有向她訂購一些仿冒品，因為我只有拿
    到一個，今天警方前來查緝，我對於販賣仿冒品相當後悔，
    所以我自願帶同警方前往乙○○住處要取回我之前所訂購的
    仿冒品」等語（見警卷第六至八頁）。並於偵查中證述：「
    （查扣的仿冒商品何來？）透過乙○○向她表哥甲○○買的
    」、「（共進貨幾次？）『大約十三次』。都是透過乙○○
    電話向甲○○詢問我所要的貨，再由乙○○拿貨到約定的地
    點給我。地點都是在台南市○○路與北門路交叉口火車站交
    貨」、「（第一次購買及最後一次購買是何時？）第一次是
    在二月中旬，最後一次是在五月五日，地點都是在台南市火
    車站，都是乙○○交貨給我」、「（曾購買哪些東西？）Ｌ
    Ｖ長夾、短夾、中型背包、手提包等。數量大約是十個左右
    每一次僅拿一件，因為有人下標我才去拿貨。最後一次拿的
    商品是扣案的ＬＶ手提包一件」、「（有見過甲○○？）有
    。是私底下聊天見面。並不是為了買仿冒商品見面。購買仿
    冒商品一定會透過乙○○」、「（仿冒商品進、售價為何？
    ）ＬＶ長夾進貨一千元，售價一千五百元。短夾進貨八百元
    ，售價一千三百元。背包進價一千五百元，售價二千二百元
    。查扣的手提包進貨一千五百元，售價二千五百元」（見台
    灣高雄地方法院檢察署九十四年偵字第一一二九二號卷第十
    一、十二頁）等語。又參以卷附謝瑞成之快捷收據四紙、出
    貨單記錄一紙及訂購仿冒商品之代碼記錄二紙（見警卷第十
    九至二二頁），且前開快捷收據之日期分別為九十四年三月
    三日、三月十三日、三月二十日及三月二十一日；足見證人
    謝瑞成並非僅於九十四年二月間及四月間，向被告等各購買
    仿冒商品一次。復證人即另案被告謝瑞成與被告乙○○係屬
    朋友關係，與被告等亦無嫌隙，衡情應無誇大自身犯行，並
    以此誣陷被告甲○○及乙○○之理，其證詞應堪信為真實。
    據此，足認被告甲○○及乙○○自九十四年二月中旬之某日
    起至同年五月五日止，將未經前揭商標專用權人之同意或授
    權，而於相同或類似商品上使用相同註冊商標之長夾、短夾
    、中型背包、手提包等仿冒商品，販賣予證人謝瑞成，計約
    十三次等情，應堪認定。是被告甲○○及乙○○所辯上情，
    顯係事後避重就輕之詞，不足採信。
三、綜上所述，本件事證明確，被告等上開犯行，均堪認定。
四、核被告甲○○及乙○○所為，均係犯商標法第八十二條販賣
    仿冒商標商品罪。被告二人間就前揭犯行，有犯意聯絡及行
    為分擔，均為共同正犯。被告等先後多次販賣仿冒商標商品
    之犯行，時間緊接，觸犯構成要件相同之罪名，顯係基於概
    括犯意反覆為之，依連續犯之規定論以一罪，並加重其刑。
    又扣案仿冒商標之手提包一個，不問屬於犯人所有，應依商
    標法第八十三條之規定，宣告沒收之。原審以被告等罪證明
    確，依刑事訴訟法第四百四十九條第一項前段、第四百五十
    條第一項、第四百五十四條第二項，商標法第八十二條、第
    八十三條，刑法第十一條前段、第二十八條、第五十六條、
    第四十一條第一項前段，罰金罰鍰提高標準條例第二條，並
    審酌被告等之素行，其等犯罪之動機、目的均為貪圖不法利
    益、手段、智識程度，又前開販賣仿冒商標商品之行為，非
    但造成商標權人蒙受銷售損失，亦使民眾對商品價值判斷形
    成混淆，令商標權人合法商品之信譽與品質受質疑，並使我
    國民間及政府近年來積極推動拒買仿冒商標商品之努力，受
    到打擊，進而造成國家國際形象受損，且所販賣仿冒商標商
    品之數量非微，種類尚多，犯罪所生之損害非輕，及犯後態
    度等一切情狀，各量處被告等有期徒刑三月，並諭知易科罰
    金之折算標準，認事用法均無違誤，量刑及易科罰金之折算
    諭知亦均妥適。被告等上訴徒憑己意，指摘原審判決不當及
    量刑過重，均無理由，應予駁回。
據上論斷，應依刑事訴訟法四百五十五條之一第一項、第三項、
第三百六十八條，判決如主文。
本案經檢察官丙○○到庭執行職務。
中    華    民    國      95    年    2    月    6    日
                  刑事第一庭  審判長法  官  沈揚仁
                                    法  官  張婷妮
                                    法  官  洪榮家
以上正本證明與原本無異。
本判決不得上訴。
                                    書記官  許悉愛
中    華    民    國      95    年    2    月    7    日
附錄本案論罪科刑法條全文：
商標法第八十二條：
明知為前條商品而販賣、意圖販賣而陳列、輸出或輸入者，處一
年以下有期徒刑、拘役或科或併科新台幣五萬元以下罰金。


司法院資訊處製作；財團法人民間司法改革基金會備份。
